Inventaris van het digitaal duplicaat van het archief van de Gouverneur van Suriname: Kabinet, (1934) 1951-1975 (1982)
Nationaal Archief, Den Haag
- STUKKEN BETREFFENDE BIJZONDERE ONDERWERPEN, 2
  - Buitenlandse betrekkingen, 2.3
    - Afzonderlijke landen, 2.3.4
      - Vertegenwoordigingen, 2.3.4.3
        - Vertegenwoordigers vanuit Suriname, 2.3.4.3.2
          - Stukken betreffende regelingen ten aanzien van de belangenbehartiging van Suriname en de Nederlandse Antillen door het Koninkrijk na de opheffing van het departement van Zaken Overzee., 1959-1960; 1174; 1 omslag
          - Stukken betreffende de deelneming van Surinaamse minister-presidenten aan ambassadeurs conferenties., 1959-1970; 1175-1177; 3 pakken
            - 1959-1962, 1175
            - 1964-1966, 1176
            - 1967-1970, 1177
          - Stukken betreffende het overlijden en de begrafenis van de voormalige gevolmachtigd minister van Suriname, mr dr R.H. Pos, als ambassadeur in Havanna., November-december 1964; 1178; 1 omslag
          - Ingekomen verantwoordingen van uitgaven van de consulgeneraal van het Koninkrijk in de Verenigde Staten ten behoeve van de vertegenwoordiging van de Surinaamse regering., 1964-1975; 1179; 1 omslag
          - Stukken betreffende de opleiding van diplomatiek personeel van Suriname, de benoeming van Surinaamse diplomaten en de opzet van een Surinaamse buitenlandse en diplomatieke dienst., 1974-1975; 1180; 1 omslag
        - Vertegenwoordigers van vreemde mogendheden op Surinaams grondgebied, 2.3.4.3.3
          - Stukken betreffende de vaststelling van regels inzake de toelating van consuls van vreemde mogendheden in het Koninkrijk en in Suriname en de aan consuls te verlenen faciliteiten., 1952-1971; 1181; 1 omslag
          - Dossiers inzake consulaten van vreemde mogendheden., 1952-1975; 1182-1193; 11 omslagen en 1 pak
            - Argentinië, Australië, België., 1182
            - Brazilië., 1183
            - Canada, Colombia, Denemarken, Dominicaanse Republiek, Duitse Bondsrepubliek., 1184
            - Ecuador, Finland, Frankrijk., 1185
            - Groot Brittannië., 1186
            - Guyana., 1187
            - India., 1188
            - Indonesië., 1189; 1 pak
            - Israël, Italië, Jamaica, Japan, Korea, Mexico, Noorwegen, Oostenrijk, Portugal., 1190
            - Spanje, Trinidad, Venezuela., 1191
            - Verenigde Staten., 1192
            - Zweden., 1193
          - Ingekomen Amerikaanse publicaties over Suriname naar aanleiding van door de consul van de Verenigde Staten verstrekte mededelingen., 1953-1958; 1194; 1 omslag
          - Stukken betreffende de weigering van de consul van de Verenigde Staten om opgave te doen van het inkomen van zijn personeel vanwege de inkomstenbelasting., 1953-1958; 1195; 1 omslag
          - Stukken betreffende pogingen van vertegenwoordigers van Nationalistisch China (Taiwan) om het gebouw van het Chinese consulaat te verkopen., 1954-1958; 1196; 1 omslag
          - Stukken betreffendè pogingen tot invordering van zegelrechten en inklaringsrechten bij de consul van de Verenigde Staten., 1954-1959; 1197; 1 omslag
          - Ingekomen lijsten van zich in Suriname bevindende consuls van vreemde mogendheden., 1954-1974; 1198; 1 omslag
          - Stukken betreffende de vestiging van een Nederlandse ambassade in Suriname., 1974-1975; 1199; 1 omslag
  - Binnenlandse bestuursaangelegenheden, 2.4
    - Regeringsinstellingen, 2.4.1
      - De Staten van Suriname, 2.4.1.1
        - Verkiezingen en samenstelling, 2.4.1.1.1
          - Stukken betreffende wijzigingen van het kiesreglement van 8 december 1948., 1953-1971; 1200-1204; 5 omslagen
            - Wijzigingen van 1954 en 1956, 1953-1956, 1200
            - Wijziging van 1963, 1962-1963, 1201
            - Ingekomen petitie van het Comité voor Democratie en Rechtszekerheid om wij ziging van het kiesreglement, met handtekeningenlijsten, 28 december 1966, 1202
            - Wijziging van 1967, 1966-1967, 1203
            - Wijzigingen van 1969 en 1971, 1969-1971, 1204
          - Stukken betreffende Statenverkiezingen., 1953-1974; 1205-1210; 5 omslagen en 1 deel
            - Verkiezingen van 1953-1958., 1205
            - Verkiezingen van 1963, 1961-1963, 1206
            - Verkiezingen van 1967, 1967, 1207
            - Verkiezingen van 1969, 1969, 1208
            - Verkiezingen van 1974, 1973-1974, 1209
            - "De realisering van het mogelijke, een greep uit de prestaties van de regering Sedney", verkiezingsbrochure, uitgegeven door het Kabinet van de Minister-President, November 1973, 1210; 1 deel
          - Briefwisseling over ongeregeldheden onder de mijnwerkers van Moengo tengevolge van de verkiezingsuitslag en handelingen van de Staten., 1954; 1211; 1 omslag
          - Stukken betreffende benoeming en ontslag van Statenvoorzitters en tussentijdse benoemingen van Statenleden., 1954-1975; 1212; 1 omslag
          - Ingekomen nota's, resoluties en adressen van politieke groeperingen in Suriname, met krante-artikelen en briefwisseling., 1955-1971; 1213; 1 omslag
          - Stukken betreffende protesten van het buitenparlementaire Comité tot Verdediging van de Democratie in Suriname en de V.H.P.-Sanyukt Hindostani Politikal Parti tegen het ontbreken van oppositie tegen de regering in de Staten., Mei 1959; 1214; 1 omslag
          - Ingekomen afschrift van een adres van drie oud-leden der Staten van Suriname aan de Raad van Ministers 'aldaar naar aanleiding van de weigering van hun honorarium en het antwoord van de landsminister-president, met begeleidbrief van de laatste., September 1965; 1215; 3 stukken
          - Ingekomen krante-artikel van "De Vrije Stem", houdende beschuldigingen tegen het ex-N.P.S.-statenlid Islam Ramdjan van fraude bij vleesleveranties., 12 juni 1969; 1216; 1 stuk
        - Werkzaamheden, 2.4.1.1.2
          - Stukken betreffende de vaststelling van staatsregelingen ten aanzien van de Staten van Suriname., 1952-1961; 1217; 1 omslag
          - Stukken betreffende reizen van delegaties en leden van de Staten van Suriname naar het buitenland., 1954-1974; 1218; 1 omslag
          - Ingekomen concept-reglementen van orde van de Staten van Suriname., November-december 1957; 1219; 1 omslag
          - Stukken betreffende verzoeken aan de gouverneurs om buiten de landsregering om de Staten te ontbinden., 1957-1958; 1220; 1 omslag
          - Teksten van openingsredes van de Staten door de gouverneur, met concepten en brierwisseling., 1957-1975; 1221-1224; 4 pakken
            - 1957-1964, 1221
            - 1965-1967, 1222
            - 1968-1972, 1223
            - 1973-1975, 1224
          - Ingekomen agenda's en vergaderstukken van de Staten., 1959-1975; 1225; 1 omslag
          - Stukken betreffende de viering van het honderdjarig jubileum van de Staten., Maart-mei 1966; 1226; 1 omslag
          - Stukken betreffende conflicten tussen de Statenleden over de wijze waarop in 1969 een Statenvergadering werd voorgezeten en geopend., 1227; 1 omslag
      - De landsministerraad, 2.4.1.2
        - Algemene reglementering, 2.4.1.2.1
          - Dossier inzake de vaststelling van het reglement van orde van de Regeringsraad, Raad van Ministers., 1951-1953; 1228; 1 omslag
          - Briefwisseling met het ministerie van Overzeese Rijksdelen over enkele bepalingen in het reglement van orde van de Raad van Ministers inzake de delegatie van bevoegdheden van de gouverneur aan de landsministers., September-november 1953; 1229; 3 stukken
          - Briefwisseling, gevoerd door de gouverneur naar aanleiding van bezoeken van landsministers aan buitenlandse regeringsinstanties zonder zijn voorkennis., 1953-1963; 1230; 1 omslag
          - Stukken betreffende regelingen van de sociale rechtspositie van landsministers., 1953-1969; 1231; 1 omslag
          - Ingekomen notulen van bijeenkomsten van de Raad voor Economische Aangelegenheden van de Raad van Ministers., 1954-1961; 1232-1233; 2 pakken
            - 1954-1957, 1232
            - 1958-1961, 1233
          - Ingekomen notulen van de Raad van Ministers, met briefwisseling., 1955-1966; 1234; 1 omslag
          - Concept-landsverordening op de ministeriële verantwoordelijkheid, met commentaar van de gouverneur., 25 april 1956; 1235; 1 omslag
          - Ingekomen doorslagen van de nota's van de landsminister-president over de verantwoordelijkheid van ondergeschikten van landsdepartementen ten aanzien van ambtelijke correspondentie over beleidszaken en over de benaming van het land Suriname in de adressering., Augustus 1960; 1236; 2 stukken
          - Stukken betreffende de vaststelling van enkele reisen representatiefaciliteiten voor landsbewindslieden., 1960, 1968; 1237; 1 omslag
        - Individuele landsministers, 2.4.1.2.2
          - Stukken betreffende het overlijden, het voortijdig ontslag en de tussentijdse benoeming van landsministers., 1952-1966; 1238; 1 omslag
          - Stukken betreffende kabinetsformaties en kabinetscrises., 1953-1974; 1239-1245; 7 omslagen
            - Kabinetsformatie van 1953, 1953, 1239
            - Kabinetsformatie van 1955, 1955, 1240
            - Kabinetscrisis en kabinetsformatie van 1958, 1958, 1241
            - Ingekomen exemplaar van een nota van J. Lachmon, voorzitter van de fractie van de Vatan Hitkari Partij (V.H.P.) aan informateur J.A. Pengel naar aanleiding van diens memorandum over het nieuw te vormen kabinet, met bijlagen, April 1967, 1242
            - Formaties van de kabinetten May en Sedney, 1969-1972, 1243
            - Conflicten, ontstaan ten gevolge van een douanestaking tegen de regering Sedney, 1973, 1244
            - Kabinetsformatie van 1974., 1245
          - Stukken betreffende reizen van bewindslieden van de landsregering of hun ambtenaren naar het buitenland en officiële bezoeken van landsbewindslieden aan buitenlandse mogendheden., 1952-1975; 1246-1247; 2 pakken
            - 1952-1962, 1246
            - 1963-1975, 1247
          - Stukken betreffende een verzoek van landsministerpresident dr J.H.E. Ferrier om buitengewone vrijstelling van dienst., 1958-1959; 1248; 1 omslag
          - Stukken betreffendè dienstreizen van landsministers naar de districten., 1954-1970; 1249; 1 omslag
          - Briefwisseling, gevoerd naar aanleiding van het overlijden van oud-landsminister-president J.A. Pengel., Juni 1970; 1250; 1 omslag
      - De landsdepartementen, 2.4.1.3
        - Algemene ambtelijke regelingen, 2.4.1.3.1
          - Stukken betreffende de vaststelling van salarisregelingen en van de rechtstoestand van ambtenaren in Surinaamse dienst., 1952-1974; 1251; 1 omslag
          - Briefwisseling met Nederlandse regeringsinstanties naar aanleiding van klachten van het landsdepartement van Algemene Zaken over de terugtrekking van sollicitanten naar betrekkingen in Suriname wegens aanbiedingen van betrekkingen door Nederlandse overheidsinstellingen., September-december 1955; 1252; 1 omslag
          - Ingekomen adressen en bulletins van ambtenarenorganisaties, met briefwisseling., 1956-1971; 1253; 1 omslag
          - Ingekomen staten van aan de verschillende departementen verbonden organisaties, diensten, fondsen, stichtingen, verenigingen en bedrijven., 1959, 1974; 1254; 4 stukken
          - Stukken betreffende de vaststelling van de titulatuur in correspondentie en aanspreekvormen van Surinaamse overheidsfunctionarissen., 1961-1962; 1255; 1 omslag
          - Briefwisseling met de vice-minister-president in Nederland naar aanleiding van een oproep van de landsminister-president om sollicitaties van personeel uit Nederlands Nieuw-Guinea., Juli-augustus 1962; 1256; 4 stukken
          - Ingekomen doorslag van een brief van de landsministerpresident aan de gevolmachtigd minister van Suriname, begeleidende een fotokopie van een ingekomen brief van de landsminister van Financiën, houdende voorstellen tot vrijstelling van A.O.W.-verplichtingen van Surinaamse studerenden in Nederland., 22 januari 1959; 1257; 2 stukken
          - Ontwerpen van landsverordeningen inzake ambtenarenpensioenen., 1971; 1258; 1 omslag
        - De departementen afzonderlijk, 2.4.1.3.2
          - Dossier, houdende gouvernementsresoluties inzake de instelling van het landsdepartement van Binnenlandse Zaken en zijn bevoegdheden, alsmede van de bevoegdheden van districtscommissarissen., 1951-1952; 1259; 1 omslag
          - Ingekomen mededelingen van het landsdepartement van Onderwijs, met stukken betreffende de uitgave van een departementstijdschrift., 1952-1955; 1260; 1 omslag
          - Stukken betreffende personeelsaangelegenheden van de landsdepartementen en de daaronder ressorterende diensten., 1953-1974; 1261-1271; 11 omslagen
            - Algemene Zaken, 1954-1964, 1261
            - Binnenlandse Zaken, 1955-1961, 1262
            - Justitie en Politie, 1953-1963, 1263
            - Financiën, 1954-1974, 1264
            - Economische Zaken, 1955-1973, 1265
            - Landbouw, Visserij en Veeteelt, 1952-1974, 1266
            - Onderwijs, 1957-1972, 1267
            - Opbouw, 1958-1972, 1268
            - Openbare Werken en Verkeer, 1955-1974, 1269
            - Sociale Zaken, Sociale Zaken en Arbeid, Sociale Zaken en Volkshuisvesting, 1958-1971, 1270
            - Volksgezondheid, 1953-1972, 1271
          - Ingekomen nota van mr S.D. Emanuels, aftredend ambtenaar voor de Wetgeving bij het departement van Justitie en Politie, houdende opgave van de werkzaamheden van zijr bureau en van de door hemzelf over te dragen dossiers inzake de in voorbereiding zijnde wetten, met bijlagen., 3 september 1956; 1272; 1 omslag
          - Ingekomen verslagen van het landsdepartement van Landbouw, Visserij en Veeteelt., 1957-1972; 1273; 1 omslag
          - Ingekomen resoluties en rapporten betreffende de inrichting van het landsdepartement van Economische Zaken., 1959 en z.j; 1274; 4 stukken
          - Stukken betreffende een voorstel van het Nederlandse ministerie van Buitenlandse Zaken om afdelingen van zijn departement in Suriname en Curaçao te vestigen., September-november 1961; 1275; 1 omslag
          - Stukken betreffende de inrichting van een Bureau Buitenlandse Betrekkingen in Suriname, met bulletins van het bureau., 1961-1970; 1276; 1 omslag
          - Stukken betreffende een protest van de onderdirecteur van Arbeid en Volkshuisvesting tegen zijn ontslag wegens onregelmatigheden bij aanbestedingen., Juli-augustus 1971; 1277; 1 omslag
          - Ingekomen nota van de representant van Suriname bij de permanente vertegenwoordiging van het Koninkrijk bij de Europese Gemeenschappen over de betrokkenheid van het landsdepartement van Economische Zaken bij de Interdepartementale Raad voor Handelspolitiek., 10 november 1972; 1278; 1 stuk
          - Ingekomen afschrift van een telegram van de Nederlandse vice-president aan de landsminister van Openbare Werken en Verkeer naar aanleiding van de brand in diens departement., 7 november 1974; 1279; 1 stuk
          - Stukken betreffende de vaststelling van een rijkswet inzake een overeenkomst tussen Nederland en Suriname met betrekking tot de rechtspositie van het personeel van het departement van Defensie in Suriname., November-december 1975; 1280; 1 omslag
      - De Raad van Advies, 2.4.1.4
        - Stukken betreffende benoeming en ontslag van de leden., 1970-1974; 1281; 1 omslag
        - Ingekomen agenda's van vergaderingen., 1970-1975; 1282; 1 omslag
        - Stukken betreffende de bezoldiging van de leden van de raad., 1971-1973; 1283; 1 omslag
      - De districtsbesturen, 2.4.1.5
        - Ingekomen verslagen van districtscommissarissen over de toestand van hun district, met rapporten over in de buitendistricten gehouden expedities., 1953-1956; 1284; 1 omslag
        - Stukken betreffende personeelsaangelegenheden van districtscommissarissen., 1954-1975; 1285; 1 omslag
        - Notulen van bestuursconferenties van de landsminister van Binnenlandse Zaken met districtscommissarissen., Januari-maart 1959; 1286; 1 omslag
        - Concept-landsverordening, houdende voorschriften omtrent de bestuursvoering in de districten, met begeleidbrief van de landsminister van Binnenlandse Zaken en bijlagen., 18 november 1961; 1287; 1 omslag
        - Ingekomen exemplaar van het Commewijne-bulletin, uitgegeven door de districtscommissaris aldaar, met begeleidbrief., Mei 1973; 1288; 1 omslag
      - Overige lichamen, 2.4.1.6
        - Stukken betreffende de gevolmachtigd minister van Suriname., 1954-1960; 1289-1290
          - Stukken betreffende de benoeming en het ontslag van gevolmachtigde ministers en de regeling van hun rechtspositie, 1954-1960, 1289; 1 omslag
          - Ingekomen tekst van de nieuwjaarsrede van de gevolmachtigd minister, met begeleidbrief, 3 januari 1955, 1290; 2 stukken
        - Stukken betreffende de instelling van een Regeringsvoorlichtingsdienst Suriname en personeelsaangelegenheden van deze dienst., 1958-1971; 1291; 1 omslag
        - Ingekomen circulaire van de landsminister-president, houdende adviezen over de voordracht van voorzitters van waterschappen aan de gouverneur., 17 januari 1961; 1292; 1 stuk
    - Algemene ontwikkelingsprojecten en -organisaties, 2.4.2
      - De Stichting Planbureau Suriname, 2.4.2.1
        - Organisatie, 2.4.2.1.1
          - Stukken betreffende reizen van technische adviseurs naar Suriname ten behoeve van het Planbureau., 1952; 1293; 1 omslag
          - Dossiers inzake directieleden van het Planbureau., 1952-1961; 1294; 1 omslag
          - Stukken betreffende de controle op het financieel beheer van het Planbureau., 1953-1954; 1295; 1 omslag
          - Ingekomen maandverslagen van de stichting over augustus 1953-maart 1954., September 1953-april 1954; 1296; 1 omslag
          - Ingekomen jaarverslagen van de stichting., 1954, 1955; 1297; 1 omslag
          - Teksten van onderhandse akten van een beginsel-overeenkomst tussen de regeringen van Suriname en de Nederlandse Antillen over de coördinatie van hun planbureaus., Mei 1962; 1298; 4 stukken
        - Adviezen, 2.4.2.1.2
          - Briefwisseling met de directeur van de stichting over diens voorstel tot aankoop van een Surinamehuis in Nederland., November 1953; 1299; 3 stukken
          - Voorlichtingsbrochures houdende beschrijving van Suriname, samengesteld door de stichting, met briefwisseling., 1954, 1962; 1300; 1 omslag
          - "Rapport Surinaamse Zagerij-bedrijven 1957", door de Dienst 's Lands Bosbeheer; uitgave van de stichting., Augustus 1957; 1301; 1 omslag
          - "Macro-economische beschouwingen", brochure, uitgegeven door de stichting., 1968; 1302; 1 deel
          - Begroting en projectenlijst van het Nationaal Ontwikkelingsplan Suriname, uitgegeven door de stichting. Gestencild., 1973; 1303; 1 deel
      - Het Tienjarenplan, 2.4.2.2
        - Algemene planning en organisatie, 2.4.2.2.1
          - Ingekomen rapporten van een door het Koninkrijk ingestelde staatscommissie- E. Hijmans ter bestudering van de voor de uitvoering van het Tienjarenplan wenselijke veranderingen in de bestuursstructuur van Suriname., 1951-1952; 1304; 1 omslag
          - Stukken betreffende de vaststelling van het programma van het Tienjarenplan., 1952-1955; 1305; 1 pak
          - Stukken betreffende de sluiting van een basisovereenkomst tussen de Koninkrijksdelen inzake de ontwikkeling van Suriname., 1952-1953; 1306; 1 omslag
          - Stukken betreffende bijeenkomsten van een uit gedelegeerden van de Surinaamse en de Nederlandse regering bestaande interdepartementale commissie ter bespreking van de financiering van het Tienjarenplan., 1954-1956; 1307; 1 omslag
          - Stukken betreffende de herziening van het Tienjarenplan., 1954-1957; 1308; 1 pak
          - Stukken betreffende verzoeken van het Centraal Adviesen Planbureau voor ingenieurswerken "Centraplan" in Den Haag en van de Wallace G. Rouse Company in New York om ingeschakeld te worden in het Tienjarenplan., 1955-1956; 1309; 1 omslag
          - Ingekomen rapporten van een groep "G 65" over de invloeden van het Tienjarenplan op de algehele ontwikkeling van Suriname en de noodzakelijke konsekwenties voor het bestuursapparaat, met bijlagen en briefwisseling., 1956; 1310; 1 omslag
          - Stukken betreffende de vestiging van de Nederlandse Missie voor het Tienjarenplan in Suriname en de vaststelling van de bevoegdheden van deze missie bij de uitvoeringswerkzaamheden., 1956-1961; 1311; 1 omslag
          - Personeelsdossiers van de Nederlandse Missie voor het Tienjarenplan., 1957-1967; 1312; 1 omslag
            Personeelsdossiers van personeelsleden, die na 1966 bij de Nederlandse Vertegenwoordiger voor de Ontwikkelingshulp in Suriname ten tijde van de Vijfjarenplannen in dienst zijn gebleven, bevinden zich in inventarisnummer 1380.
          - Tekst van een redevoering van de gouverneur over het Tienjarenplan, met voorlichtingsbrochure door het Surinaams Planbureau., September 1958; 1313; 2 stukken
          - Stukken betreffende de huisvesting en de inrichting van het kantoor van de Nederlandse Missie voor het Tienjarenplan., 1959-1966; 1314; 1 omslag
          - Stukken betreffende een reis van een Surinaamse delegatie naar Nederland ter bespreking van het verloop van het Tienjarenplan en de financieel-economische toestand van Suriname., 1960; 1315; 1 omslag
          - Stukken betreffende de opstelling van een overzicht van het Tienjarenplan ter informatie aan het Agency for International Development van de Verenigde Staten in het kader van de deelneming van Suriname en de Nederlandse Antillen aan een hulpprogram aan Latijns-Amerika (Alliance for Progress)., Maart-juni 1961; 1316; 1 omslag
          - Briefwisseling van de gouverneur met het Kabinet van de Viceminister-president en de Nederlandse Vertegenwoordiger voor het Tienjarenplan naar aanleiding van de aanvaarding van de financiering van een aanvullend opbouwplan bij het Tienjarenplan door de Tweede Kamer der Staten-Generaal van het Koninkrijk., Juli 1963; 1317; 1 omslag
          - Telegramwisseling tussen de directeur van het Kabinet van de Gouverneur en de Nederlandse Missie voor het Tienjarenplan, gevoerd tijdens het verlof van de gouverneur naar Nederland., April-juli 1968; 1318; 1 omslag
        - Financiering, 2.4.2.2.2
          - Stukken betreffende de inpassing van het Tienjarenplan in de jaarlijkse begrotingen van Suriname over de jaren 1955-1967., 1954-1968; 1319-1320; 1 pak en 1 omslag
            - 1954-1962, 1319
            - 1963-1968, 1320
          - Ingekomen doorslagen van nota's en telegrammen over de financiering van uitvoeringswerkzaamheden van het Tienjarenplan en de uitoefening van het toezicht op de te besteden gelden., 1955-1967; 1321-1327; 7 pakken
            Vanaf juni 1964 zijn hierin ook duplicaten gevoegd van nota's van de Vertegenwoordiger over de werkzaamheden, beschreven in inventarisnummers 1352 en 1353.
            - 1955-1959, 1321
            - 1960-1962, 1322
            - 1963-juni 1964, 1323
            - Juni-december 1964, 1324
            - 1965, 1325
            - 1966, 1326
            - 1967, 1327
          - Briefwisseling over de verrekening van kosten voor de Nederlandse Missie voor het Tienjarenplan in Suriname., 1956-1960; 1328; 1 omslag
          - Ingekomen maandelijkse financiële overzichten van het Tienjarenplan door de Stichting Planbureau Suriname. Gestencild., 1957-1972; 1329-1341; 12 pakken
            - Januari 1957-januari 1959, 1329
            - Februari-december 1959, 1330
            - Januari-september 1960, 1331
            - Oktober 1960-augustus 1961, 1332
            - September 1961-september 1962, 1333
            - Oktober 1962-december 1963, 1334
            - Januari 1964-juni 1965, 1335
            - Juni 1965-mei 1966, 1336
            - Juli 1966-mei 1967, 1337
            - Juni 1967-mei 1968, 1338
            - Juni 1968-februari 1969, 1339
            - Maart 1969-mei 1970, 1340
            - Juni 1970-november 1972, 1341